【裁判字號】    89,易,1156
【裁判日期】    890929
【裁判案由】    就業服務法
【裁判全文】
臺灣臺北地方法院刑事判決                        八十九年度易字第一一五六號
    公  訴  人  臺灣臺北地方法院檢察署檢察官
    被      告  乙○○
    被      告  甲○○
右列被告因就業服務法案件，經檢察官聲請簡易判決處刑（八十九年度偵字第四九九
四號），本院簡易庭認不宜以簡易判決處刑，改簽移本院依通常程序審理，本院判決
如左：
    主  文
乙○○違反雇主不得聘僱許可失效之外國人之規定，其聘僱人數為一人，科罰金新台
幣貳萬元，如易服勞役，以新台幣玖佰元即銀元參佰元折算壹日。
甲○○違反雇主不得聘僱許可失效之外國人之規定，其聘僱人數為一人，科罰金新台
幣貳萬元，如易服勞役，以新台幣玖佰元即銀元參佰元折算壹日。
    事  實
一、乙○○明知雇主不得聘僱未經許可或許可失效之外國人，竟自民國八十八年一月
    起至同年二月止，以月薪新台幣（下同）一萬八千元之代價，聘僱原由趙謹貽申
    請，於八十三年九月三十日許可入境來台工作，至八十四年九月二十九日止許可
    失效之菲律賓籍外國人ＤＥＬＭＡＥ  ＹＥＲＲＯ一人，每日八時至十七時三十
    分在台北縣泰山鄉○○○路十九號，從事免洗餐具之包裝整理工作。
二、甲○○明知雇主不得聘僱未經許可或許可失效之外國人，竟自八十九年一月起至
    同年二月十四止，每星期一或二次，一次四小時一千元（約十時起至十二時起）
    之代價，聘僱原由趙謹貽申請，於八十三年九月三十日許可入境來台工作，至八
    十四年九月二十九日止許可失效之菲律賓籍外國人ＤＥＬＭＡＥ  ＹＥＲＲＯ一
    人，在台北市○○○路○段一九八號六樓之十一，從事家庭幫傭、打掃整理內部
    環境之工作。
三、嗣於八十九年一月三十日十七時許，因ＤＥＬＭＡＥ  ＹＥＲＲＯ在台北市○○
    路為警查獲，依其供述而查知上情。
四、案經台北市政府警察局中山分局報請台灣台北地方法院檢察署檢察官聲請簡易判
    決處刑，本院簡易庭改簽移由本院依通常程序審理。
    理  由
一、訊據被告乙○○固坦承有僱用菲律賓籍ＤＥＬＭＡＥ  ＹＥＲＲＯ工作之事實，
    惟矢口否認有故意違反就業服務法之犯行，辯稱該菲律賓人由其先生帶來應徵，
    伊向該菲律賓人要身分證，該菲律賓人之先生說正在辦，後伊再向該菲律賓人要
    身分證，該菲律賓人說沒有，伊就不敢僱用云云；被告甲○○則矢口否認有僱用
    菲律賓籍人ＤＥＬＭＡＥ  ＹＥＲＲＯ，辯稱伊之前僱用之菲勞於八十八年十月
    二十一日逃逸，伊平時對該名菲勞嚴厲，不准其朋友來找她或打電話來，因此得
    罪該名菲勞很多菲籍朋友，本件被查獲的菲勞可能是伊逃逸菲勞之朋友，故意誣
    陷伊，且查獲時警察帶該名菲勞到伊家時，警員問其是否認識伊女兒，該名菲勞
    說不認識云云。
二、惟查：
    （一）依被告乙○○之供述，該菲律賓籍外勞ＤＥＬＭＡＥ  ＹＥＲＲＯ係由其
          先生帶來應徵，其先生有拿身分證，菲律賓籍外勞沒有，則依社會常情，
          被告乙○○對該菲律賓籍外勞是否具有本國國籍，可否在本國工作應已有
          可疑，應俟該菲律賓籍外勞確能提出證明證件才會僱用，惟被告乙○○在
          未取得該菲律賓籍外勞之證明文件即加以僱用工作且達二個月（見該菲律
          賓外勞於警訊時之陳述，偵查卷第五頁反面），實難認無違反就業服務法
          之故意。況被告乙○○始終無法提出相關之資料證明其所述為真，其空言
          辯稱不知該菲律賓人為非法勞工云云，顯屬卸責之詞，尚非可採。
    （二）其次，被告甲○○如何僱用ＤＥＬＭＡＥ  ＹＥＲＲＯ、工作內容、家庭
          狀況等情，業據該菲勞ＤＥＬＭＡＥ  ＹＥＲＲＯ於警訊中陳述甚詳（見
          偵查卷第五頁），核與被告甲○○自承之家庭生活狀況相符，該菲勞如非
          因曾受僱於被告甲○○家中工作，如何能清楚被告甲○○之家庭狀況？且
          雙方並無鉅深之怨隙，該菲勞何須設詞誣陷？況證人丙○○即查獲菲勞之
          員警到庭證述伊到被告甲○○，被告甲○○當天不在，開門是被告甲○○
          之先生，菲勞一開門就指著甲○○先生說這是老板的先生，旁邊有小孩不
          記得是男的或女的，也有跟菲勞揮手打招呼等語（見八十九年八月十五日
          訊問筆錄），益證該菲勞所述非虛，被告甲○○所辯應非足採。
    此外，查獲之菲勞ＤＥＬＭＡＥ  ＹＥＲＲＯ原由趙謹貽申請，於八十三年九月
    三十日許可入境來台工作，至八十四年九月二十九日止許可失效等情，亦有行政
    院勞工委員會函一紙在卷可憑。本件事證明確，被告乙○○、甲○○之犯行，洵
    堪認定。
三、按外國人未經雇主申請許可，不得在中華民國境內工作，且雇主不得聘僱或留用
    未經許可或許可失效之外國人，分別為就業服務法第四十二條及第五十三條第一
    款所明定。查被告乙○○、甲○○均違反該法第五十三條第一款之規定，聘僱許
    可失效之外國人工作，其人數為一人，核均係犯同法第五十八條第一項前段之罪
    。爰審酌被告乙○○、甲○○之品行，其犯罪之動機、目的、手段，聘僱期間非
    長，所為影響國內就業秩序之管制，犯後猶否認犯行之態度等一切情狀，分別量
    處如主文所示之刑，並諭知易服勞役之折算標準。
據上論斷，應依刑事訴訟法第四百五十二條、第二百九十九條第一項前段，就業服務
法第五十八條第一項前段、第五十三條第一款，刑法第十一條前段、第四十二條第二
項，罰金罰鍰提高標準條例第二條，現行法規所定貨幣單位折算新台幣條例第二條，
判決如主文。
本案經檢察官楊文慶到庭執行職務。
中      華      民      國      八十九    年    九      月    二十九    日
                                  台灣台北地方法院刑事第八庭
                                      法  官  鄭  佾  瑩
右正本證明與原本無異
如不服本判決應於送達後十日內向本院提出上訴狀
                                      書記官  郭  台  發
中      華      民      國      八十九    年    十      月      六      日
附錄本案論罪科刑法條全文：
就業服務法第五十八條第一項
違反第五十三條第一款、第二款或第三款規定，其聘僱或留用人數為一人者，處六月
以下有期徒刑、拘役或科或併科新台幣九萬元以下罰金；其聘僱或留用人數為二人以
上者，處三年以下有期徒刑、拘役或科或併科新台幣三十萬元以下罰金。


司法院資訊處製作；財團法人民間司法改革基金會備份。
